【裁判字號】    89,訴,149
【裁判日期】    900706
【裁判案由】    重傷害
【裁判全文】
臺灣宜蘭地方法院刑事判決                          八十九年度訴字第一四九號
    公  訴  人  臺灣宜蘭地方法院檢察署檢察官
    被      告  甲○○
    選任辯護人  吳振東
右列被告因重傷害案件，經檢察官提起公訴（八十九年度偵字第二二四號），本院判
決如左：
    主  文
甲○○無罪。
    理  由
一、公訴意旨略以：被告甲○○於民國八十八年五月二十日晚上十一時許，在宜蘭縣
    羅東鎮○○路二二之一號金鶴ＫＴＶ內，因細故與戊○○發生爭執，進而夥同數
    名年籍不詳之人共同基於使人受重傷之犯意，分持西瓜刀及木棍砍擊戊○○，使
    戊○○受有右手肘撕裂傷併神經肌肉斷裂、顏面多處擦傷、頭皮及左耳撕裂傷等
    傷害，並扣得西瓜刀四把及木棍二支，因認被告涉有刑法第二百七十八條第一項
    之重傷害罪嫌。
二、按犯罪事實，應依證據認定之，無證據不得推定其犯罪事實。又不能證明被告犯
    罪，應諭知無罪判決。刑事訴訟法第一百五十四條、第三百零一條第一項定有明
    文。
三、公訴人認被告被告涉有前述犯行，係以被告當時確於現場出現，並經告訴人指訴
    綦詳，復有告訴人戊○○之診斷證明書，且當時目睹本件情狀之證人丙○○於偵
    查中亦憑其印象指認被告甲○○係當時砍傷告訴人之一人，參以在當時混亂情形
    下，焉有雙方均不認識而出面排解之不合常情之處，而被告與告訴人並無怨係端
    無故入人於罪之理。
四、經查，本件查獲經過係「當初我們是調口卡，把照片放大，我們調口卡是因為當
    初他（指被害人）有一個朋友有認識被告且有說綽號，我們才去調口卡來給被告
    指認。我們並不是從錄影帶看到才指認，‧‧‧當初我們把口卡調出來，就把口
    卡照片放大給被害人指認，指認當時被告尚未通知到警察局，被害人是依照口卡
    才指認，他的朋友也有一起到警察局指認」等情，業據承辦警員丁○○到庭結證
    屬實。與被害人當時在場之證人丙○○於檢察官偵查時則證稱：「（甲○○）好
    像四、五人其中之一，當時戊○○被砍，那些人邊追邊打，當時現場蠻亂」等語
    ，是證人丙○○對被告甲○○是否在場並參與毆打被害人戊○○已有保留態度。
    而證人丙○○更於本院審理時證稱：「我是聽我朋友說再加上戊○○說，且甲○○確實有在現場，所以我指認他，但我沒有親眼看到是甲○○拿刀砍戊○○，我
    當時跟戊○○都有喝酒，有點醉意‧‧‧」等語，是證人丙○○於警局指認時實
    係依據他人之傳聞之詞，並非憑自己親身見聞所為之指認，是證人丙○○前揭所
    為之指證則難保證與事實相符。
五、再者，被害人戊○○雖指訴稱：「‧‧‧至於我為什麼會賭定是戊○○率人砍傷
    我，最主要是案發前幾分鐘，我跟他曾在廁所內扭打，當場我看得很清楚，後來
    他們一群人持西瓜刀及木棍圍過來時我一眼就看到甲○○本人走在最前面」等語
    。惟查，經本院勘驗前述金鶴KTV大門口之錄影帶是「有陸續青少年進出。門口
    有一個袋子，好像有金屬刀械在裡面，有發出閃光，多人在門口觀望，後來鏡頭
    又回復靜態中，之後門口及人行道上又聚集青少年，像是在等人，並沒有看到被
    告在場」等情，雖現場因拍攝角度問題而無法觀得現場全貌，然就所勘驗之錄影
    帶可知現場多人似因本件糾紛而進出，並似攜帶刀械，惟均未曾有被告於鏡頭內
    出現；且證人乙○○於本院審理時亦證稱：「‧‧‧甲○○打電話跟我聯絡，約
    在同一地點，約（晚上）十點半後我到，甲○○就在大廳的沙發等我，我去時看
    到很多人出入，有聽到打架聲音‧‧‧」是被告甲○○若係滋事者，豈可能當時
    仍若無其事於大廳沙發等候其友人乙○○，參以證人丙○○亦稱當時與戊○○均
    有醉意等情，是被害人戊○○雖與人發生糾紛，但確是否係被告甲○○所為及被
    害人戊○○於有醉意之情形下其指認是否與事實相符，綜上各情以觀，仍有合理
    之懷疑，此外並其他無積極證據，足認被告有何公訴人所指之犯行，是被告罪行
    無法證明，自應為無罪之諭知。
據上論斷，應依刑事訴訟法第三百零一條第一項，判決如主文。
本案經檢察官林慧到庭執行職務。
中      華      民      國      九 十      年      七     月    六      日
                                     台灣宜蘭地法院刑事第二庭
                                         法  官
得上訴。


司法院資訊處製作；財團法人民間司法改革基金會備份。
